Inventaris van de archieven van de Hypotheekbewaarders in Zuid-Holland: Rotterdam, 1811-1838
Nationaal Archief, Den Haag
- 1811, A.
  - Registers van inschrijving van borderellen van hypotheekakten, 1811.; 29-74; 46 delen
    - Rotterdam III, register 6, 62
    - Rotterdam IV, register 1, 63
    - Rotterdam IV, register 2, 64
    - Rotterdam IV, register 3, 65
    - Rotterdam IV, register 4, 66
    - Rotterdam IV, register 5, 67
    - Schiedam, register 1, 68
    - Schiedam, register 2, 69
    - Schiedam, register 3, 70
    - Vlaardingen, register 1, 71
    - Vlaardingen, register 2, 72
    - Vlaardingen, register 3, 73
    - Vlaardingen, register 4, 74
  - Register van akten van inbeslagneming van onroerend goed, 1811.; 75; 1 deel
  - Register van inschrijving van "Generaale verbanden op roerende en onroerende goederen", 1811.; 76; 1 deel
  - Registers van inschrijving van "Geprefereerde obligatiën", 1811.; 77-78; 2 delen
    - 1811 mei 31 - dec 31, 77
    - 1811 dec 31, 78
  - Repertoria: indices op de registers van overschrijving van akten van eigendomsovergang en op de registers van inschrijving van hypotheekakten, 1811.; 79-91; 13 delen
    De serie heeft een eigen nummering 1-13, die in de specificatie hieronder tussen aanhalingstekens wordt vermeld. In de klapper (inv.nr. 92) wordt naar deze nummering verwezen.
    - "1", 79
    - "2", 80
    - "3", 81
    - "4", 82
    - "5", 83
    - "6", 84
    - "7", 85
    - "8", 86
    - "9", 87
    - "10", 88
    - "11", 89
    - "12", 90
    - "13", 91
  - Klapper op de namen van grondeigenaren/schuldenaren, voorkomend in de repertoria, 1811.; 92; 1 deel
- 1812-1838, B.
  - Dagregisters van ter registratie aangeboden akten, 1812-1838.; 93-110; 18 delen
    - 1812 jan 10 - 1812 nov 16, 93
    - 1812 nov 17 - 1813 mei 25, 94
    - 1813 mei 25 - 1815 jun 30, 95
    - 1815 jul 1 - 1817 dec 31, 96
    - 1818 jan 2 - 1820 okt 12, 97
    - 1820 okt 16 - 1822 feb 26, 98
    - 1822 feb 26 - 1823 jul 29, 99
    - 1823 jul 29 - 1825 jan 31, 100
    - 1825 feb 1 - 1826 mei 2, 101
    - 1826 mei 4 - 1827 jun 25, 102
    - 1827 jun 26 - 1828 okt 28, 103
    - 1828 okt 28 - 1830 mei 3, 104
    - 1830 mei 3 - 1831 dec 6, 105
    - 1831 dec 6 - 1833 sep 10, 106
    - 1833 sep 14 - 1835 feb 10, 107
    - 1835 feb 10 - 1836 jun 13, 108
    - 1836 jun 13 - 1837 jun 20, 109
    - 1837 jun 20 - 1838 sep 29, 110
  - Registers van overschrijving van akten van eigendomsovergang van onroerend goed, 1812-1838.; 111-394; 284 delen
    De serie heeft een eigen nummering die in de specificatie hieronder tussen aanhalingstekens is vermeld; in de repertoria (inv.nrs. 525-625) wordt naar deze nummering verwezen.
    - "1", 111
    - "2", 112
    - "3", 113
    - "4", 114
    - "5", 115
    - "6", 116
    - "7", 117
    - "8", 118
    - "9", 119
    - "10", 120
    - "11", 121
    - "12", 122
    - "13", 123
    - "14", 124
    - "15", 125
    - "16", 126
    - "17", 127
    - "18", 128
    - "19", 129
    - "20", 130
    - "21", 131
    - "22", 132
    - "23", 133
    - "24", 134
    - "25", 135
    - "26", 136
    - "27", 137
    - "28", 138
    - "29", 139
    - "30", 140
    - "31", 141
    - "32", 142
    - "33", 143
    - "34", 144
    - "35", 145
    - "36", 146
    - "37", 147
    - "38", 148
    - "39", 149
    - "40", 150
    - "41", 151
    - "42", 152
    - "43", 153
    - "44", 154
    - "45", 155
    - "46", 156
    - "47", 157
    - "48", 158
    - "49", 159
    - "50", 160
    - "51", 161
    - "52", 162
    - "53", 163
    - "54", 164
    - "55", 165
    - "56", 166
    - "57", 167
    - "58", 168
    - "59", 169
    - "60", 170
    - "61", 171
    - "62", 172
    - "63", 173
    - "64", 174
    - "65", 175
    - "66", 176
    - "67", 177
    - "68", 178
    - "69", 179
    - "70", 180
    - "71", 181
    - "72", 182
    - "73", 183
    - "74", 184
    - "75", 185
    - "76", 186
    - "77", 187
    - "78", 188
    - "79", 189
    - "80", 190
    - "81", 191
    - "82", 192
    - "83", 193
    - "84", 194
    - "85", 195
    - "86", 196
    - "87", 197
    - "88", 198
    - "89", 199
    - "90", 200
    - "91", 201
    - "92", 202
    - "93", 203
    - "94", 204
    - "95", 205
    - "96", 206
    - "97", 207
    - "98", 208
    - "99", 209
    - "100", 210
    - "101", 211
    - "102", 212
    - "103", 213
    - "104", 214
    - "105", 215
    - "106", 216
    - "107", 217
    - "108", 218
    - "109", 219
    - "110", 220
    - "111", 221
    - "112", 222
    - "113", 223
    - "114", 224
    - "115", 225
    - "116", 226
    - "117", 227
    - "118", 228
    - "119", 229
    - "120", 230
    - "121", 231
    - "122", 232
    - "123", 233
    - "124", 234
    - "125", 235
    - "126", 236
    - "127", 237
    - "128", 238
    - "129", 239
    - "130", 240
    - "131", 241
    - "132", 242
    - "133", 243
    - "134", 244
    - "135", 245
    - "136", 246
    - "137", 247
    - "138", 248
    - "139", 249
    - "140", 250
    - "141", 251
    - "142", 252
    - "143", 253
    - "144", 254
    - "145", 255
    - "146", 256
    - "147", 257
    - "148", 258
    - "149", 259
    - "150", 260
    - "151", 261
    - "152", 262
    - "153", 263
    - "154", 264
    - "155", 265
    - "156", 266
    - "157", 267
    - "158", 268
    - "159", 269
    - "160", 270
    - "161", 271
    - "162", 272
    - "163", 273
    - "164", 274
    - "165", 275
    - "166", 276
    - "167", 277
    - "168", 278
    - "169", 279
    - "170", 280
    - "171", 281
    - "172", 282
    - "173", 283
    - "174", 284
    - "175", 285
    - "176", 286
    - "177", 287
    - "178", 288
    - "179", 289
    - "180", 290
    - "181", 291
    - "182", 292
    - "183", 293
    - "184", 294
    - "185", 295
    - "186", 296
    - "187", 297
    - "188", 298
    - "189", 299
    - "190", 300
    - "191", 301
    - "192", 302
    - "193", 303
    - "194", 304
    - "195", 305
    - "196", 306
    - "197", 307
    - "198", 308
    - "199", 309
    - "200", 310
    - "201", 311
    - "202", 312
    - "203", 313
    - "204", 314
    - "205", 315
    - "206", 316
    - "207", 317
    - "208", 318
    - "209", 319
    - "210", 320
    - "211", 321
    - "212", 322
    - "213", 323
    - "214", 324
    - "215", 325
    - "216", 326
    - "217", 327
    - "218", 328
    - "219", 329
    - "220", 330
    - "221", 331
    - "222", 332
    - "223", 333
    - "224", 334
    - "225", 335
    - "226", 336
    - "227", 337
    - "228", 338
    - "229", 339
    - "230", 340
    - "231", 341
    - "232", 342
    - "233", 343
    - "234", 344
    - "235", 345
    - "236", 346
    - "237", 347
    - "238", 348
    - "239", 349
    - "240", 350
    - "241", 351
    - "242", 352
    - "243", 353
    - "244", 354
    - "245", 355
    - "246", 356
    - "247", 357
    - "248", 358
    - "249", 359
    - "250", 360
    - "251", 361
    - "252", 362
    - "253", 363
    - "254", 364
    - "255", 365
    - "256", 366
    - "257", 367
    - "258", 368
    - "259", 369
    - "260", 370
    - "261", 371
    - "262", 372
    - "263", 373
    - "264", 374
    - "265", 375
    - "266", 376
    - "267", 377
    - "268", 378
    - "269", 379
    - "270", 380
    - "271", 381
    - "272", 382
    - "273", 383
    - "274", 384
    - "275", 385
    - "276", 386
    - "277", 387
    - "278", 388
    - "279", 389
    - "280", 390
    - "281", 391
    - "282", 392
    - "283", 393
    - "284", 394
  - Registers van inschrijving van borderellen van hypotheekakten, 1812-1838.; 395-521; 127 delen
    - "1", 395
    - "2", 396
    - "3", 397
    - "4", 398
    - "5", 399
    - "6", 400
    - "7", 401
    - "8", 402
    - "9", 403
    - "10", 404
    - "11", 405
    - "12", 406
    - "13", 407
    - "14", 408
    - "15", 409
    - "16", 410
    - "17", 411
    - "18", 412
    - "19", 413
    - "20", 414
    - "21", 415
    - "22", 416
    - "23", 417
    - "24", 418
    - "25", 419
    - "26", 420
    - "27", 421
    - "28", 422
    - "29", 423
    - "30", 424
    - "31", 425
    - "32", 426
    - "33", 427
    - "34", 428
    - "35", 429
    - "36", 430
    - "37", 431
    - "38", 432
    - "39", 433
    - "40", 434
    - "41", 435
    - "42", 436
    - "43", 437
    - "44", 438
    - "45", 439
    - "46", 440
    - "47", 441
    - "48", 442
    - "49", 443
    - "50", 444
    - "51", 445
    - "52", 446
    - "53", 447
    - "54", 448
    - "55", 449
    - "56", 450
    - "57", 451
    - "58", 452
    - "59", 453
    - "60", 454
    - "61", 455
    - "62", 456
    - "63", 457
    - "64", 458
    - "65", 459
    - "66", 460
    - "67", 461
    - "68", 462
    - "69", 463
    - "70", 464
    - "71", 465
    - "72", 466
    - "73", 467
    - "74", 468
    - "75", 469
    - "76", 470
    - "77", 471
    - "78", 472
    - "79", 473
    - "80", 474
    - "81", 475
    - "82", 476
    - "83", 477
    - "84", 478
    - "85", 479
    - "86", 480
    - "87", 481
    - "88", 482
    - "89", 483
    - "90", 484
    - "91", 485
    - "92", 486
    - "93", 487
    - "94", 488
    - "95", 489
    - "96", 490
    - "97", 491
    - "98", 492
    - "99", 493
    - "100", 494
    - "101", 495
    - "102", 496
    - "103", 497
    - "104", 498
    - "105", 499
    - "106", 500
    - "107", 501
    - "108", 502
    - "109", 503
    - "110", 504
    - "111", 505
    - "112", 506
    - "113", 507
    - "114", 508
    - "115", 509
    - "116", 510
    - "117", 511
    - "118", 512
    - "119", 513
    - "120", 514
    - "121", 515
    - "122", 516
    - "123", 517
    - "124", 518
    - "125", 519
    - "126", 520
    - "127", 521
  - Registers van akten van inbeslagneming van onroerend goed, 1812-1838; 522-524; 3 delen
    - 1812 feb 4 - 1817 sep 6, 522
    - 1817 sep 27 - 1832 okt 9, 523
    - 1832 okt 19 - 1838 sep 24, 524
  - "Repertoria van Hypothecaire Formaliteiten": indices op de registers van overschrijving van akten van eigendomsovergang en op de registers van inschrijving van hypotheekakten, 1812-1838.; 525-625; 101 delen
    De serie heeft een eigen nummering 1-101, die in de specificatie hieronder tussen aanhalingstekens wordt vermeld. In de klappers (inv.nrs. 626-640) wordt naar deze nummering verwezen.
    - "1", 525
    - "2", 526
    - "3", 527
    - "4", 528
    - "5", 529
    - "6", 530
    - "7", 531
    - "8", 532
    - "9", 533
    - "10", 534
    - "11", 535
    - "12", 536
    - "13", 537
    - "14", 538
    - "15", 539
    - "16", 540
    - "17", 541
    - "18", 542
    - "19", 543
    - "20", 544
    - "21", 545
    - "22", 546
    - "23", 547
    - "24", 548
    - "25", 549
    - "26", 550
    - "27", 551
    - "28", 552
    - "29", 553
    - "30", 554
    - "31", 555
    - "32", 556
    - "33", 557
    - "34", 558
    - "35", 559
    - "36", 560
    - "37", 561
    - "38", 562
    - "39", 563
    - "40", 564
    - "41", 565
    - "42", 566
    - "43", 567
    - "44", 568
    - "45", 569
    - "46", 570
    - "47", 571
    - "48", 572
    - "49", 573
    - "50", 574
    - "51", 575
    - "52", 576
    - "53", 577
    - "54", 578
    - "55", 579
    - "56", 580
    - "57", 581
    - "58", 582
    - "59", 583
    - "60", 584
    - "61", 585
    - "62", 586
    - "63", 587
    - "64", 588
    - "65", 589
    - "66", 590
    - "67", 591
    - "68", 592
    - "69", 593
    - "70", 594
    - "71", 595
    - "72", 596
    - "73", 597
    - "74", 598
    - "75", 599
    - "76", 600
    - "77", 601
    - "78", 602
    - "79", 603
    - "80", 604
    - "81", 605
    - "82", 606
    - "83", 607
    - "84", 608
    - "85", 609
    - "86", 610
    - "87", 611
    - "88", 612
    - "89", 613
    - "90", 614
    - "91", 615
    - "92", 616
    - "93", 617
    - "94", 618
    - "95", 619
    - "96", 620
    - "97", 621
    - "98", 622
    - "99", 623
    - "100", 624
    - "101", 625
  - Klappers op de namen van grondeigenaren/schuldenaren, voorkomend in de repertoria, 1812-1838.; 626-640; 15 delen
    Inv.nr. 626 verwijst naar repertoria 1-18, inv.nr. 627 naar 19-44, inv.nr. 628 naar 45-69 en inv.nr. 629 naar 70-79; de inv.nrs. 630-640 verwijzen naar repertoria 1-101.
    - A - Z, 626
    - A - Z, 627
    - A - Z, 628
    - A - Z, 629
    - A - Bo, 630
    - Br - D, 631
    - E - G, 632
    - Ha - Ho, 633
    - Ho - Ki, 634
    - Ki - L, 635
    - M - Pe, 636
    - Pe - R, 637
    - S - St, 638
    - St - V, 639
    - IJ - Z, 640
  - Registers van ontvangen orders en instructies, 1811-1871.; 641-643; 3 delen
    In inv.nr. 643 een klapper over de periode 1812-1871.
    - 1811 dec 28 - 1824 nov 6, 641
    - 1824 nov 21 - 1835 aug 25, 642
    - 1835 okt 30 - 1871 feb 16, 643